【裁判字號】    95,聲,560
【裁判日期】    950301
【裁判案由】    聲請停止羈押
【裁判全文】
臺灣板橋地方法院刑事裁定               95年度聲字第560號
被      告  甲○○
                    （現於臺灣臺北看守所羈押中）
聲請人即被
告之選任辯
護人        馬在勤律師
上列聲請人因被告違反毒品危害防制條例等案件（95年度重訴字
第6 號），聲請停止羈押，本院裁定如下：
    主  文
聲請駁回。
    理  由
壹、本件聲請人即被告甲○○因違反毒品危害防制條例案件，前
    經本院訊問後，認依起訴書證據清單所列之證人董坤叡及葉
    憲錫之證詞、被告陳春華、甲○○及曾裕凱之入出境端末查
    詢報表、國際航空郵包之存根、保安警察第三總隊第一大隊
    搜索扣押筆錄、法務部調查局鑑定通知書、扣案之第2 級毒
    品大麻（32包合計淨重7955 .86 公 克）等證據，足認被告
    涉犯毒品危害防制條例第4 條第2 項之運輸第2 級毒品罪、
    同條例第5 條第2 項意圖販賣而持有第2 級毒品罪及懲治走
    私條例第2 條第1 項私運管制物品進口逾公告數量之罪等罪
    嫌，犯罪嫌疑重大，非予羈押，顯難進行審判、執行，乃於
    民國95年1 月26日經訊問後，依刑事訴訟法第101 條第1 項
    第3 款之規定裁定羈押。
貳、聲請意旨略以：
一、被告及得為其輔佐之人或辯護人，得隨時具保，向法院聲請
    停止羈押，刑事訴訟法第110 條定有明文。
二、按「被告經法官訊問後，認為犯罪嫌疑重大，而有左列情形
    之一，非予羈押，顯難進行追訴、審判或執行者，得羈押之
    ：一、逃亡或有事實足認為有逃亡之虞者。三、所犯為死刑
    、無期徒刑或最輕本刑為5 年以上有期徒刑之罪者。」刑事
    訴訟法第101 條第1 項定有明文。準此，被告或犯罪嫌疑人
    是否有予以羈押或繼續羈押之必要應考慮下列各項因素，即
    ：(1)所涉嫌犯罪最重本刑之刑期。(2)犯罪嫌疑之程度。(3)有
    無具保、責付或限制住居之可能性。前舉各項因素均應予同
    等之考慮。被告雖涉嫌毒品危害防制條例乙案，然查被告並
    無非予羈押，顯難進行追訴、審判或執行之羈押必要性：
(一)、按羈押之目的，非作為偵查手段、應報及安撫社會大眾及被
    害人或預支刑罰；其主要目的在於保全刑事訴追、審判及執
    行之進行，且羈押是侵害人身自由最為嚴重之強制手段，羈
    押之決定，應遵守比例原則，即若有與羈押同等有效但干預
    權力較輕微之其他手段時，應選擇該其他手段，不得率予羈
    押，例如以具保、責付或限制住居三種較輕微之手段來代替
    羈押。
(二)、次按，被告雖符合刑事訴訟法第101 條第1 項第3 款之羈押
    事由，然並非被告所犯為重罪，即可逕予決定羈押，否則恐
    有違無罪推定原則與比例原則，蓋重罪相較於其他輕罪而言
    ，僅由於被告可能期待的刑罰制裁較為嚴厲，因此逃亡或晦
    暗危險之認定可以較為寬鬆而已，惟仍應依具體情形認定有
    無羈押必要性。
(三)、本件雖有相當程度可信被告涉犯毒品危害防制條例最輕本刑
    5 年以上有期徒刑之罪，且犯罪嫌疑重大，惟被告自案發迄
    今，且於南投地檢署交保後，於調查局、檢察署傳訊時，均
    始終到案或到庭陳述，且分別經過詳細訊問，並未藉詞拖延
    、不到或逃亡而全力配合調查，顯無難期日後審判與執行之
    進行，有逃亡之虞而妨害案件審判進行之可能。
三、末查，本件同案被告陳春華、曾裕凱均具保在外，核具與聲
    請人涉犯者為同一罪名，且警方於94年5 月所查獲大麻2 箱
    ，係在被告3 人同時在場之情況下所為，當場又自同案被告
    陳春華身上扣得荷蘭郵寄存根6 張，才查獲另外4 箱大麻，
    顯見同案被告陳春華亦涉案頗深，卻得以具保在外，準此，
    依相同事物應為相同處理之原理原則，是否得以具保，自應
    以同一標準認定之，始符合公平公正原則。況被告就本案已
    全力配合調查，將其原委供述綦詳，可見其確無故意隱匿或
    為虛偽不實之陳述且亦無事實足認被告曾裕凱有湮滅、偽造
    、變造證據或勾串共犯或證人之虞。況被告前既經南投地方
    法檢察署檢察官准予具保，被告並交付保證金在案，顯證被
    告決無上開事由之慮，足見被告並無繼續羈押之必要，且有
    具保、責付或限制住居之可能性，爰聲請准予具保停止羈押
    等語。
參、經查：被告涉犯毒品危害防制條例第4 條第2 項之運輸第2
    級毒品罪、同條例第5 條第2 項意圖販賣而持有第2 級毒品
    罪及懲治走私條例第2 條第1 項私運管制物品進口逾公告數
    量之罪等罪，經本院於95年2 月20日訊問後，仍認被告涉犯
    上開罪嫌重大，且就所犯毒品危害防制條例第4 條第2 項之
    運輸第2 級毒品罪、同條例第5 條第2 項意圖販賣而持有第
    2 級毒品罪嫌部分為最輕本刑5 年以上有期徒刑之重罪，再
    參酌被告於本院審理中仍極力否認其與同案被告陳春華、曾
    裕凱所共同持有，後經扣案淨重達7955.86 公克之第二級毒
    品大麻，乃具有販賣之意圖，足徵本案後續仍有審判程序亟
    待進行，再者，經本院徵詢檢察官意見，檢察官表示「本件
    被告甲○○所犯罪名為最輕本刑5 年以上之重罪，且有逃亡
    及串供之虞，有羈押必要，建請庭上繼續羈押，以利審理之
    進行」等語，因認本件被告目前仍有「非予羈押顯難進行審
    判」之情事，復查無刑事訴訟法第114 條所規定之情形，從
    而，本件聲請，不能准許，應予駁回。又本院係以被告具有
    刑事訴訟法第101 條第1 項第3 款之事由羈押被告，並未以
    被告具有同法條第1 項第1 款之事由而予以羈押，聲請意旨
    以被告並無逃亡或逃亡之虞，執為本件聲請具保停止羈押之
    事由即有誤會。另被告應否羈押，乃係依據其所犯罪名、犯
    罪嫌疑、有無羈押必要等要件個別判斷之，與其他同案被告
    是否亦遭羈押無涉，聲請人以其他同案被告陳春華、曾裕凱
    前於偵查中已經准許具保停止羈押執為本件聲請具保停止羈
    押之理由，尚屬誤會。綜上，本件聲請為無理由，應予駁回
    。
中    華    民    國    95    年    3     月    1     日
                刑事第四庭  審判長法  官  陳恆寬
                                  法  官  許必奇
                                  法  官  陳明偉
以上正本證明與原本無異。
如不服本裁定應於送達後5日內向本院提出抗告狀。
                                  書記官  陳慧儷
中    華    民    國    95    年    3     月    1     日


司法院資訊處製作；財團法人民間司法改革基金會備份。
